【裁判字號】    97,訴,1679
【裁判日期】    971211
【裁判案由】    搶奪等
【裁判全文】
臺灣高雄地方法院刑事判決              97年度訴字第1679號
公  訴  人  臺灣高雄地方法院檢察署檢察官
被      告  己○○
            乙○○
                    （現在高雄第二監獄受刑中）
上列被告因搶奪等案件，經檢察官提起公訴（97年度偵字第2177
2 號、第23269 號），被告就被訴事實為有罪之陳述，經本院合
議庭裁定由受命法官獨任進行簡式審判程序，本院判決如下：
    主  文
己○○犯搶奪罪，累犯，處有期徒刑壹年貳月；又犯搶奪罪，累
犯，處有期徒刑壹年貳月；又犯竊盜罪，累犯，處有期徒刑伍月
；又犯攜帶兇器竊盜罪，累犯，處有期徒刑捌月。應執行有期徒
刑年貳月。
乙○○犯藏匿人犯罪，累犯，處有期徒刑肆月，如易科罰金，以
新臺幣壹仟元折算壹日。
    犯罪事實及理由
一、犯罪事實：
  (一)己○○前因犯竊盜、搶奪案件，經本院以91年度訴字第323
    號判處有期徒刑6 月、2 年2 月，且其中竊盜罪部分後經裁
    定減刑為有期徒刑3 月，而應執行有期徒刑2 年4 月確定，
    經發監執行上開徒刑及其前經撤銷假釋之殘刑3 年11月12日
    ，甫於民國97年3 月9 日縮刑期滿執行完畢；乙○○前因犯
    傷害案件，經本院以95年度簡字第1823號判處有期徒刑3 月
    確定，於95年12月28日縮刑期滿執行完畢。詎己○○猶不知
    悔改，先後2 次意圖為自己不法之所有，於附表一所示之時
    間、地點，乘庚○○、甲○○不及防備之際，搶奪庚○○等
    2 人如附表一所示之財物，並於得手後逃逸。嗣經庚○○報
    案後，為警發現己○○於附表一編號2 之時、地，因搶奪得
    手後隨即急駛機車逃逸，不慎摔倒致其右腳膝蓋受有傷害，
    並遺留手機1 支在現場（門號0000000000號）及拖鞋1 隻，
    為警調閱上開行動電話之通聯紀錄，發現遺留現場之行動電
    話及拖鞋為己○○所使用及所有，且與陳橋松聯絡頻繁後，
    循線查悉己○○平日借住在陳橋松之遠親乙○○位在高雄縣
    橋頭鄉○○路和平巷10號家中。警方於97年7 月23日前往乙○○上開家中調查之際，在警方出示證件表明身份及表明要
    尋找涉犯搶奪案件之己○○後，乙○○明知己○○係躲藏在
    其家中衣櫥內，竟仍基於藏匿犯人之犯意，於警方詢問己○○下落時，訛稱己○○並未在屋內，應係在高雄縣橋頭鄉竹
    林公園，並隨即帶同警方前往竹林公園，途中，乙○○又改
    稱己○○應係躲藏在家中衣櫃，警方隨即折返乙○○住處察
    看，發現己○○已逃逸無蹤。案經警詢問陳橋松得悉己○○
    曾寄放物品於陳橋松位於高雄縣橋頭鄉○○路36之3 號居所
    ，經陳橋松帶同警方並經其同意搜索後，在上址扣得己○○
    所寄放如附表二所示之物。己○○另先後2 次基於為自己不
    法所有之意圖，於附表三所示之時、地，以附表三所示之方
    式，竊取如附表三之人所示之財物，並於97年7 月27日凌晨
    5 時許，返回前開乙○○所有之住處，並由乙○○以鄰居嚴
    淑惠所有之機車將己○○載離乙○○上開住處後。嗣己○○
    於97年7 月31日22時20分許，在高雄縣仕豐村仕豐路神農巷
    帝仙宮前，因騎乘其於附表三編號1 所竊得之機車，機車並
    懸掛XAW-263 號車牌，經警攔查，而起獲上開機車（已發還
    丙○○領回）及XAW-263 號車牌（已發還莫阿金之媳婦戊○○領回），始循線查得上情。
  (二)案經甲○○、庚○○訴由高雄縣政府警察局湖內分局、高雄
    市政府警察局左營分局報請臺灣高雄地方法院檢察署檢察官
    偵查起訴。
二、認定事實所憑之證據：
  (一)被告己○○、乙○○於本院審理時之自白（見本院卷第27、
    28、45、54、57、58頁）。
  (二)證人即告訴人甲○○於警詢中之證述（見偵一卷第7 、8 、
    10、11、17頁）、證人即告訴人庚○○於警詢中之證述（見
    偵二卷第12至17頁）、證人陳橋松於警詢中之證述（見偵一
    卷第36、37頁）。
  (三)證人即被害人丙○○於警詢、檢察官偵查中之證述（見偵一
    卷第20、21、123 頁）、證人戊○○於警詢、檢察官偵查中
    之證述（偵一卷第32、123 頁）。
  (四)證人嚴淑惠於警詢、檢察官偵查中之證述（見偵一卷第103
    、104 、114 、115 頁）、證人即員警張治強、曹松雄於檢
    察官偵查中之證述（見偵一卷第88至90頁、第153 至155 頁
    ）。
  (五)扣押筆錄、扣押物品目錄表各1 份（見偵一卷第57、58頁）
    、贓物認領保管單5 紙（見偵一卷第15、19、25、33頁、偵
    二卷第48頁）、照片數張（見偵一卷第12、13、16、18、22
    、34頁、第92至94頁）。
三、按刑法上所謂兇器，其種類並無限制，凡客觀上對於人之生
    命、身體、安全構成威脅，具有危險性之兇器均屬之，且祇
    須行竊時攜帶此種具有危險性之兇器為已足，並不以攜帶之
    初有行兇之意圖為必要（最高法院79年度台上字第5253號判
    例參照）。查被告己○○攜以行竊之扳手，雖經被告己○○
    丟棄而未扣案，然係鐵器材質，業據被告己○○於本院審理
    時供述在卷（見本院卷第28頁），以之揮擊，客觀上對人之
    身體、安全構成威脅，顯為具有危險性之兇器無訛。是核被
    告己○○所為，分別係犯刑法第325 條第1 項之搶奪罪2 次
    、刑法第320 條第1 項普通竊盜罪、刑法第321 條第1 項第
    3 款攜帶兇器竊盜罪；被告乙○○所為，係犯刑法第164 條
    第1 項之藏匿人犯罪。被告己○○就上揭所犯4 罪（搶奪罪
    2 次及普通竊盜罪、攜帶兇器竊盜罪各1 次），犯意各別，
    行為互殊，應分論併罰。查被告己○○前因犯竊盜、搶奪案
    件，經本院以91年度訴字第323 號判處有期徒刑6 月、2 年
    2 月，且其中竊盜罪部分後經裁定減刑為有期徒刑3 月，而
    應執行有期徒刑2 年4 月確定，經發監執行上開徒刑及其前
    經撤銷假釋之殘刑3 年11月12日，甫於97年3 月9 日縮刑期
    滿執行完畢；被告乙○○前因犯傷害案件，經本院以95年度
    簡字第1823號判處有期徒刑3 月確定，於95年12月28日縮刑
    期滿執行完畢，有臺灣高等法院被告前案紀錄表2 份在卷可
    按，渠等2 人受徒刑之執行完畢，5 年以內故意再犯上揭有
    期徒刑以上之罪，均為累犯，均應依法加重其刑。爰審酌被
    告己○○前有竊盜、違反懲治盜匪條例、搶奪等前科，被告
    乙○○前有違反麻醉藥品管理條例、贓物、違反毒品危害防
    制條例、傷害、違背安全駕駛致交通危險等前科，素行均非
    佳，被告己○○不思正途以獲取所需，竟先後以搶奪、竊盜
    方式不法獲取財物，造成被害人庚○○等人生活不便及財物
    損失，更危害社會治安；被告乙○○藏匿己○○，增加檢警
    追緝人犯之困難，行為實有可議。另衡以被告2 人犯後於本
    院審理時均坦承全部犯行，態度尚佳，被告己○○搶得財物
    非鉅，且被害人遭搶及遭竊之財物，部分已領回（見卷附贓
    物認領保管單5 紙），犯罪所生損害已有減輕及被告己○○
    、乙○○分別犯罪之動機、目的、智識程度、生活狀況暨公
    訴人對本案科刑範圍之意見等一切情狀，就被告己○○、乙○○所為上開犯行，分別量處如主文所示之刑，並就己○○
    部分定其應執行之刑，被告乙○○部分諭知易科罰金之折算
    標準，以資懲儆。
據上論斷，應依刑事訴訟法第273 條之1 第1 項、第284 條之1
、第299 條第1 項前段、第310 條之2 、第454 條第1 項，刑法
第325 條第1 項、第321 條第1 項第3 款、第320 條第1 項、第
164 條第1 項、第47條第1 項、第41條第1 項前段、第51條第5
款，刑法施行法第1 條之1 ，判決如主文。
本案經檢察官丁○○到庭執行職務。
中    華    民    國    97    年    12    月    11    日
                  刑法第十八庭  法  官  林永村
以上正本係照原本作成。
如不服本判決應於收受本判決後10日內向本院提出上訴書狀，並
應敘述具體理由，如未敘述上訴理由者，應於上訴期間屆滿後20
日內補提理由書狀於本院（均須按他造當事人之人數附繕本）「
切勿逕送上級法院」。
中    華    民    國    97    年    12    月    11    日
                                書記官  李祥銘
附表一：己○○所犯搶奪罪之時地及所搶得之財物
┌───┬──────┬─────┬──────────────┬─────┐
│ 編號 │被害人      │時間、地點│搶奪之方式及財物            │所犯罪名  │
├───┼──────┼─────┼──────────────┼─────┤
│  1   │庚○○      │(一)97年7 月│己○○騎乘機車趁庚○○不及防│刑法第325 │
│      │            │9 日12時30│備之際，搶奪其懸掛在左手腕上│條第1 項之│
│      │            │分許      │之皮包，皮包內有摩托羅拉V635│搶奪罪。  │
│      │            │(二)高雄市左│手機1 支（手機序號：00000000│          │
│      │            │營區○○路│0000000 號）、現金新台幣（下│          │
│      │            │與重治路口│同）1,000 元、庚○○之身分證│          │
│      │            │。        │、健保卡、駕照、郵局提款卡各│          │
│      │            │          │1 張、信用卡3 張及鑰匙1 串。│          │
├───┼──────┼─────┼──────────────┼─────┤
│  2   │甲○○      │(一)97年7 月│己○○騎乘機車趁甲○○不及防│刑法第325 │
│      │            │15日7 時50│備之際，搶奪其皮包，皮包內有│條第1 項之│
│      │            │分許      │易利信手機1 支（行動電話號碼│搶奪罪。  │
│      │            │(二)高雄縣路│：0000000000號）、現金4,500 │          │
│      │            │竹鄉○○街│元、證件、布質小皮夾        │          │
│      │            │1 號公有市│                            │          │
│      │            │場。      │                            │          │
└───┴──────┴─────┴──────────────┴─────┘
附表二：
┌───┬──────────────────┬─────────┐
│編  號│品      名      及      數      量  │備              註│
├───┼──────────────────┼─────────┤
│  1   │摩托羅拉銀黑色V635手機1 支（手機序號│庚○○遭搶奪之財物│
│      │：000000000000000 號）。            │（已發還，見偵二卷│
│      │                                    │第48頁）。        │
├───┼──────────────────┼─────────┤
│  2   │易利信手機1 支（行動電話號碼：092971│甲○○遭搶奪之財物│
│      │9910號，序號000000000000000） 。    │（已發還，見偵一卷│
│      │                                    │第15頁）。        │
├───┼──────────────────┼─────────┤
│  3   │小皮夾1 個                          │同上（已發還，見偵│
│      │                                    │一卷第15頁）。    │
└───┴──────────────────┴─────────┘
附表三：己○○所犯竊盜罪之時地及所竊得之財物
┌───┬──────┬─────┬──────────────┬─────┐
│ 編號 │被害人      │時間、地點│竊盜之方式及財物            │所犯罪名  │
├───┼──────┼─────┼──────────────┼─────┤
│  1   │丙○○      │(一)97年7 月│己○○見丙○○所有光陽牌銀色│刑法第320 │
│      │            │26日中午某│機車（車牌號碼HR5-385 號）上│條第1 項普│
│      │            │時許      │鑰匙未拔取，即持該鑰匙竊取上│通竊盜罪。│
│      │            │(二)高雄縣橋│開機車，並於得手後騎乘逃逸。│          │
│      │            │頭鄉筆秀村│                            │          │
│      │            │北路之農地│                            │          │
│      │            │旁。      │                            │          │
├───┼──────┼─────┼──────────────┼─────┤
│  2   │莫阿金之繼承│(一)97年7 月│己○○持客觀上足供兇器使用之│刑法第321 │
│      │人          │29日20時許│鐵製扳手1 支，將車牌號碼XAW-│條第1 項第│
│      │            │(二)高雄縣仕│263 號機車之車牌拆解後，竊取│3 款攜帶兇│
│      │            │豐村仕豐路│上開車牌，並將之懸掛在前開所│器竊盜罪。│
│      │            │旁。      │竊得之光陽牌重型機車上（原車│          │
│      │            │          │牌號碼HR5-385 號）。        │          │
└───┴──────┴─────┴──────────────┴─────┘
附錄本判決論罪科刑法條：
中華民國刑法第164條
（藏匿人犯或使之隱避、頂替罪）
藏匿犯人或依法逮捕拘禁之脫逃人或使之隱避者，處2 年以下有
期徒刑、拘役或5 百元以下罰金。
意圖犯前項之罪而頂替者，亦同。
中華民國刑法第320條
（普通竊盜罪、竊佔罪）
意圖為自己或第三人不法之所有，而竊取他人之動產者，為竊盜
罪，處 5 年以下有期徒刑、拘役或 5 百元以下罰金。
意圖為自己或第三人不法之利益，而竊佔他人之不動產者，依前
項之規定處斷。
前二項之未遂犯罰之。
中華民國刑法第321條
（加重竊盜罪）
犯竊盜罪而有左列情形之一者，處6 月以上、5 年以下有期徒刑
：
一、於夜間侵入住宅或有人居住之建築物、船艦或隱匿其內而犯
    之者。
二、毀越門扇、牆垣或其他安全設備而犯之者。
三、攜帶兇器而犯之者。
四、結夥三人以上而犯之者。
五、乘火災、水災或其他災害之際而犯之者。
六、在車站或埠頭而犯之者。
前項之未遂犯罰之。
中華民國刑法第325條
(普通搶奪罪)
意圖為自己或第三人不法之所有，而搶奪他人之動產者，處6 月
以上5 年以下有期徒刑。
因而致人於死者，處無期徒刑或7 年以上有期徒刑，致重傷者，
處3 年以上10年以下有期徒刑。
第1 項之未遂犯罰之。


司法院資訊處製作；財團法人民間司法改革基金會備份。
